SERGIO MERCADO GALARZA

Ingeniero de Sistemas - Desarrollador Web - Inglés B2

Linkedin | Portfolio | draguio@gmail.com | +591 76316027 | Bolivia, Tarija

PERFIL PROFESIONAL

Ingeniero de Sistemas con inglés nivel B2 titulado, me especializo en desarrollo web full stack basándome en principios del desarrollo clean code, S.O.L.I.D. y programación orientada a objetos (POO). Tengo 1 año y medio enfocándome en el mundo del desarrollo web.

FORMACIÓN ACADÉMICA

Ingeniería de Sistemas - Universidad Privada Domingo Savio.

2016 - 2021

Inglés B2 - Centro Boliviano Americano (CBA).

2017 - 2019

Cursos de Desarrollo - Udemy

2021 - 2023

Diplomado en Pedagogía Universitaria - Universidad Autónoma Juan Misael Saracho 2023

TECNOLOGÍAS

- **Frontend**: HTML5, CSS3, Javascript, React, Typescript, Redux, Next, Angular, Bootstrap, Sass y Tailwind.
- **Backend**: Python, Php y NodeJs.
- Base de Datos: MySQL, SQL server, y MongoDB.
- **Testing**: Cypress, Jest, Vitest y React Testing Library.
- Otras Herramientas: SEO, Git y Photoshop.
- **CMS**: Wordpress y vBulletin.

EXPERIENCIA

SEO (Youtube y Blogs). 2018 - Actualidad.

Optimización SEO de vídeos y blogs para maximizar las visitas orgánicas en buscadores.

Pasantía en el área de desarrollo de UPDS. Abril - Junio, 2020

Desarrollo web y optimización de páginas web con PHP.

Tecnologías: HTML5, CSS3, JavaScript, Jquery y PHP nativo.

Desarrollador Web Freelance. 2022 - Actualidad.

Desarrollo de pequeños sitios web, optimización, refactorización, maquetación de nuevos diseños, etc.

Tecnologías: HTML5, CSS3, JavaScript, React, Next, Tailwind, Sass, Node, Express, MongoDB y MySQL.

PROYECTOS

- <u>TheMovie</u>.- Es una plataforma web que ofrece una amplia selección de películas y series, desarrollada con <u>React</u> y <u>Sass</u> para una experiencia de usuario moderna.
- <u>Weather</u>.- Es una plataforma online que proporciona información meteorológica actualizada, construida con <u>NextJS</u> y <u>Tailwind</u> con un diseño intuitivo.
- <u>DescargaVideos.</u>- Una aplicación que te permite descargar videos de Youtube y TikTok simplemente ingresando la URL correspondiente. Está desarrollada con tecnologías <u>React</u>, <u>TypeScript</u> y <u>Sass</u> para una experiencia de usuario fluida y personalizable.
- <u>Translate</u>.- Translate es una aplicación web que ofrece traducción en varios idiomas, con soporte para más de 130 lenguas. Desarrollada con <u>React</u>, <u>TypeScript</u>, <u>Context</u> y <u>Sass</u>, también cuenta con la capacidad de convertir texto a voz para una experiencia completa y accesible.
- QRGenerator.- Herramienta web que permite crear códigos QR para URLs, textos, configuraciones de Wi-Fi, llamadas, y más. Desarrollado utilizando <u>React</u>, <u>Redux</u> y <u>Sass</u>, garantiza una experiencia fluida y personalizable para los usuarios.
- <u>Blog</u>.- Sitio web dedicado a compartir artículos y noticias relacionadas con el mundo tecnológico. Desarrollado con tecnologías modernas como <u>React</u> para el frontend, <u>NodeJs</u> para el backend y <u>Sass</u> para estilos.
- Ver más proyectos en el Portfolio.

CONTACTO

<u>Linkedin</u>	<u>Github</u>	draquio@gmail.com	+591 76316027
-----------------	---------------	-------------------	---------------